臺灣臺北地方法院刑事判決　　　　　　　　　　　　九十三年度易字第一０七一號
　　公　訴　人　臺灣臺北地方法院檢察署檢察官
　　被　　　告　甲○○
右列被告因違反毒品危害防治條例案件，經檢察官提起公訴（九十三年度毒偵字第一
四六九號），本院判決如左：
    主  文
甲○○施用第二級毒品，處有期徒刑伍月，如易科罰金，以佰元折算壹日。
    事  實
一、甲○○前於民國八十八年間因違反毒品危害防制條例案件，經台灣板橋地方法院
    裁定送觀察勒戒後，認無繼續施用毒品傾向，而由台灣板橋地方法院檢察署檢察
    官於八十八年十二月八日，以八十八年度毒偵緝字第三八七號為不起訴處分確定
    。詎甲○○竟於九十三年五月十七日二十一時十五分採尿前回溯九十六小時內某
    時，在不詳處所，非法施用第二級毒品甲基安非他命一次，嗣於同日晚間七時許
    ，經警搜索其位於台北市松山區○○○路○段六三號三樓之住處後並採集甲○○
    之尿液送驗後呈第二級毒品甲基安非他命陽性反應，因而偵知上情。
二、案經台北市政府警察局松山分局報告台灣台北地方法院檢察署檢察官偵查起訴。
    理  由
一、訊之被告甲○○否認有施用第二級毒品甲基安非他命之行為，辯稱：當時係伊先
    生吳鳳鳴施用毒品，因伊住處很小只有三、四坪大小，因而吸到二手安非他命，
    伊不知鑑定數值為何會如此高等語。經查：被告前於八十八年間因違反毒品危害
    防制條例案件，經裁定送觀察勒戒後，認無繼續施用毒品傾向，後為不起訴處分
    等情，有台灣高等法院被告全國前案紀錄表以及台灣板橋地方法院檢察署檢察官
    以八十八年度毒偵緝字第三八七號不起訴處分書在卷可稽；次查：被告於九十三
    年五月十七日二十一時十五分經警所採集之尿液，經送台灣尖端先進生技醫藥股
    份有限公司以EIA酵素免疫分析法初步檢驗、GC/MS氣相層析質譜儀法確認檢驗結
    果，均發現其尿液呈毒品甲基安非他命陽性反應，此有濫用藥物檢驗報告在卷可
    稽，而以氣相層析質譜儀之方法作藥物及其代謝產物之定性及定量分析檢驗者，
    幾乎不會有偽陽性反應產生，亦即如尿液中未含有煙毒之反應者，即不可能產生
    因藥物所引起之偽陽性反應，業據行政院國軍退除役官兵輔導委員會榮民總醫院
    八十三年四月七日（八三）北總內字第○三○三九號函釋在案，則被告之尿液檢
    體經以氣相層析質譜儀分析法複驗，既呈安非他命陽性反應，顯已排除被告因服
    用藥物導致呈毒品偽陰性反應之可能，足徵被告於採尿前確曾施用第二級毒品甲
    基安非他命，應可確定；再查：被告之夫吳鳳鳴於九十三年五月十八日九十三十
    分許，經台灣台北看守所採尿送驗結果，呈安非他命類陰性反應，此有台灣台北
    看守收容人毒品尿液檢驗報告表在卷可按，在審酌被告知尿液經鑑定結果，安非
    他命之濃度為八二０ng/ml，而甲基安非他命則高達四六七０ng/ml，足見被告所
    辯：係吸入其先生吳鳳鳴之二手安非他命等語，委不足採，是本件確為被告施用
    施用第二級毒品甲基安非他命，足資認定；又查：「甲基安非他命經口服後約百
    分之七十於二十四小時內自尿液中排出，約百分之九十於九十六小時內自尿液中
    排出；：：甲基安非他命之檢出與其投與方式、投與量、個人體質、採尿時間及
    檢測儀器之精密度等諸多關係有關，因此僅憑尿液中呈安非他命陽性反應，並無
    法確實推算吸食時間距採集時間之長短，惟依上述資料推斷，最長不可能超過四
    日」，有行政院衛生署藥物食品檢驗局八十一年二月八日（八一）藥檢壹字第０
    ０一一五六號函可參，是被告於九十三年五月十七日二十一時十五分，於警訊接
    受採尿時起回溯前九十六小時內之某時，曾在不詳處所，施用第二級毒品甲基安
    非他命之犯行，應堪認定；綜上所述，本件事證已臻明確，被告犯行堪予認定。
二、核被告所為，係違反毒品危害防制條例第十條第二項之罪。其持有毒品之低度行
    為，為施用毒品之高度行為所吸收，不另論罪。爰審酌被告犯罪之動機目的、施
    用毒品之次數僅有一次、在懷孕期間竟復施用毒品置嬰兒之健康安危於不顧、犯
    罪所生之危害、犯罪後猶矢口否認犯行等一切情狀，認公訴人所為有期徒刑四月
    之求刑顯然過輕，爰判處如主文所示之刑，並諭知易科罰金之折算標準。另扣案
    之安非他命一小包、甲基安非他命吸食器一組等物，被告否認為其所有，亦無證
    據可認係供被告施用之毒品及器具，是該物尚難認與本件被告施用第二級毒品案
    件有何關連，爰不為沒收之諭知，併此說明。
三、據上論斷，應依刑事訴訟法第二百九十九條第一項前段，毒品危害防制條例第十
    條第二項，刑法第十一條前段、第四十一條第一項，罰金罰鍰提高標準條例第二
    條，判決如主文。
本案經檢察官李建論到庭執行職務。
中　　　華　　　民　　　國　　九十三　　年　　　十　　　月　　二十九　　日
                                    台灣台北地方法院刑事第二庭
                                        審判長  法  官  吳孟良
                                                法  官  雷淑雯
                                                法  官  蘇嘉豐
右正本證明與原本無異。
如不服本判決，應於判決送達後十日內向本院提出上訴狀（應抄附繕本）。
                                                書記官  蘇靜紅
中　　　華　　　民　　　國　　九十三　　年　　　十　　　月　　二十九　　日
附錄本案論罪科刑所適用法條全文：
毒品危害防制條例第十條第二項：施用第二級毒品者，處三年以下有期徒刑。
